臺灣臺中地方法院民事裁定　　　　　　　 96年度抗字第241號
再抗告　人　乙○○
相　對　人　甲○○
　　　　　　　　　　　　2
上列當事人間拍賣抵押物事件，再抗告人對於中華民國96年6月2
9日本院簡易庭96年度拍字第935號所為裁定，提起抗告，經本院
裁定駁回，再抗告人不服提起再抗告，本院裁定如下：
    主    文
再抗告駁回。
再抗告程序費用新臺幣壹仟元由再抗告人負擔。
    理    由
一、按對於抗告法院之裁定再為抗告，僅得以其適用法規顯有錯
    誤為理由，並經原法院之許可者為限。前項許可，以原裁定
    所涉及之法律見解具有原則上重要性者為限。非訟事件法第
    45條第3項、第4項定有明文。再者，抵押權經設定登記後，
    債權人因債務屆滿未受清償，依民法第873條第1項之規定，
    即得聲請法院拍賣抵押物，如對於此項法律關係有爭執時，
    亦應由有爭執之人提起訴訟，以求解決，不得僅依抗告程序
    聲明其有爭執，並據為廢棄拍賣裁定之理由（最高法院51年
    台抗字第269號判例參照）。易言之，聲請法院裁定准許拍
    賣抵押物，係屬非訟事件，為裁定之法院僅就抵押權人所提
    出之債權憑證、抵押權設定契約書、他項權利證明書、不動
    產登記謄本為形式上之審查，無從審酌屬於實體事項之法律
    關係。其抗告法院亦僅能就形式要件是否具備為審查，不得
    審究抗告人所爭執之實體事項。
二、本件再抗告意旨略以：再抗告人積欠相對人之借款已清償完
    畢，再抗告人亦無再向相對人借用款項，本件最高限額抵押
    權所擔保之借款債權新台幣（下同）300萬元，再抗告人已
    清償完畢，民國93年3月他項權利變更，將最高限額300萬元
    之抵押權變更為100萬元後，再抗告人亦未於93年3月後簽發
    任何本票予相對人，依最高法院71年台抗字第306號判例意
    旨，顯不足以證明係本件抵押權所擔保之債權，原審裁定實
    非適法，為此提起再抗告，請求廢棄原裁定云云。
三、經查：相對人就其主張系爭抵押權及所擔保債權存在，債權
    已屆清償期一節，業據提出本票、系爭抵押權設定契約書等
    影本為證，則相對人實行系爭抵押權之形式要件即已具備；
    是以再抗告人主張其積欠相對人之借款已清償完畢，上開本
    票並不能證明本件抵押權所擔保之債權存在等情，此屬實體
    上之爭執，自應由再抗告人另行提起訴訟以資解決，非本件
    非訟事件程序，所得加以審究。則再抗告人僅以上開事由提
    起本件再抗告，既未指明本院駁回抗告之裁定有何適用法規
    顯有錯誤之處，及所涉及之何項法律見解具有原則上之重要
    性之事由，揆諸前開說明，其再抗告自不合法，不應許可。
四、另對於非訟事件，依法應由關係人負擔費用者，法院裁定命
    關係人負擔時，應一併確定其數額，非訟事件法第24條第1
    項定有明文，爰依法確定本件抗告程序費用額如主文第2項
    所示，附此敘明。
五、據上論結，本件再抗告為不合法，爰依非訟事件法第46條、
    第21條第2項、第24條第1項，民事訴訟法第495條之1第2項
    、第481條、第442條第2項、第95條、第78條，裁定如主文
    。
中　　華　　民　　國　　96　　年　　9 　　月　　14　　日
                民事第三庭　審判長    法　官　許秀芬
                                      法　官　陳添喜
                                      法　官　郭佳瑛
上為正本係照原本作成。
不得抗告。
中　　華　　民　　國　　96　　年　　9 　　月　　14　　日
                                      書記官
